臺灣高等法院臺中分院刑事裁定　
110年度聲字第2484號
聲  請  人  臺灣高等檢察署臺中檢察分署檢察官     
受  刑  人  蕭宏洋



上列聲請人因受刑人數罪併罰有二裁判以上，聲請定其應執行之
刑（聲請案號：110年度執聲字第1151號），本院裁定如下：
    主  文
甲○○所犯如附表所示各罪所處之刑，應執行有期徒刑陸年肆月。
    理  由
一、受刑人甲○○（下稱受刑人）因如附表所示各罪，經臺灣臺中
    地方法院、臺灣彰化地方法院、臺灣新竹地方法院、臺灣苗
    栗地方法院及本院先後判處如附表所示之刑，並均確定在案
    ，此有各該判決及臺灣高等法院被告前案紀錄表在卷可參。
    受刑人所犯各罪之宣告刑雖有得及不得易科罰金、易服社會
    勞動情形（詳如附表所示），惟受刑人已請求檢察官向法院
    聲請合併定其應執行刑，有臺灣臺中地方檢察署刑法第50條
    第1項但書案件是否請求定應執行刑調查表影本在卷可參。
    檢察官依受刑人之請求向本院聲請定其應執行之刑，本院審
    核認聲請為正當，並已予受刑人有陳述意見之機會（見本院
    卷第171至177頁），參酌受刑人如附表所示各罪曾定應執行
    刑情形（詳如附表所示），暨其行為次數、侵害法益，及其
    犯罪類型中有79次加重詐欺取財罪，犯案同質性高，對於危
    害個人法益之加重效應，再與施用第二級毒品罪、不能安全
    駕駛致交通危險罪各1次部分為整體非難評價等情狀，認應
    定其應執行刑如主文所示。
二、爰依刑事訴訟法第477條第1項，刑法第50條第2項、第53條
    、第51條第5款，裁定如主文。
中　　華　　民　　國　　110 　年　 11   　月　　22　　日
                  刑事第四庭    審判長法　官  蔡名曜
                                      法　官  邱鼎文 
                                      法　官  黃玉琪
以上正本證明與原本無異。
如不服本裁定，應於收受送達後5日內向本院提出抗告書狀(須附
繕本)。因疫情而遲誤不變期間，得向法院聲請回復原狀。
　　　　　　　　　　　　　　　　　　　
　　　　　　　　　　　　　　　　　　　書記官  林姿妤
　　　　　　　　　　　　　　　　　　　
中　　華　　民　　國　　110 　年　　11　　月　　22　  日
附表：受刑人甲○○定應執行之刑案件一覽表　　　
  編    號  1 2 3   罪    名  施用第二級毒品罪 不能安全駕駛致交通危險罪 加重詐欺取財罪   宣 告 刑  有期徒刑3月  有期徒刑2月 有期徒刑1年1月(4次)   犯罪日期  107.11.12 108.3.15 107.1.2(4次)  偵查（自訴）機關年度案號  臺中地檢107年度毒偵字第5162號 彰化地檢108年度速偵字第444號 新竹地檢107年度偵字第3235、3852、4581號 最後事實審 法    院 臺中地院 彰化地院 新竹地院  案    號 108年度簡字第123號 108年度交簡字第604號 107年度訴字第922號  判決日期 108.1.31 108.4.12 108.10.7 確定判決 法    院 臺中地院 彰化地院 新竹地院  案    號 108年度簡字第123號 108年度交簡字第604號 107年度訴字第922號  確定日期 108.4.1 108.5.21 110.5.04 (撤回上訴) 宣告刑得否易科罰金或易服社會勞動  得易科罰金 得易服社會勞動 得易科罰金 得易服社會勞動 不得易科罰金 不得易服社會勞動   備     註  臺中地檢108年度執字第5818號（108執緝1283） （已執畢） 彰化地檢108年度執字第2572號（已執畢）  新竹地檢110年度執字第2155號（臺北地檢110執助775號 （編號3經新竹地院上開判決定應執行刑為有期徒刑1年8月） 



編    號  4 5 6 罪    名  加重詐欺取財罪 加重詐欺取財罪 加重詐欺取財罪 宣 告 刑  有期徒刑1年2月(4次)  有期徒刑1年3月(2次) 有期徒刑1年4月 犯罪日期  ①107.1.1至107.1.3(聲請書誤載為107.1.2) ②107.1.3 ③107.1.8(2次) ①107.1.2至107.1.3 ②107.1.3 107.1.8  偵查（自訴）機關年度案號  苗栗地檢107年度偵字第2249號等 苗栗地檢107年度偵字第2249號等  苗栗地檢107年度偵字第2249號等 最後事實審 法   院 臺中高分院 臺中高分院 臺中高分院  案   號 109年度上更一字第2號 109年度上更一字第2號 109年度上更一字第2號  判決日期 109.4.8 109.4.8 109.4.8 確定判決 法    院 最高法院 最高法院 最高法院  案    號 109年度台上字第3792號 109年度台上字第3792號 109年度台上字第3792號  確定日期 109.8.12 109.8.12 109.8.12  宣告刑得否易科罰金或易服社會勞動  不得易科罰金 不得易服社會勞動 不得易科罰金 不得易服社會勞動 不得易科罰金 不得易服社會勞動 備     註  苗栗地檢109年度執字第2797號（臺北地檢110執助478號） （編號4至8經本院上開判決定應執行刑為有期徒刑2年）   


編    號  7 8 9 罪    名  加重詐欺取財罪 加重詐欺取財罪 加重詐欺取財罪 宣 告 刑  有期徒刑1年6月(2次)  有期徒刑1年5月 有期徒刑1年1月(2次) 犯罪日期  107.1.8(2次) 107.1.8 107.1.18（2次）  偵查（自訴）機關年度案號  苗栗地檢107年度偵字第2249號等 苗栗地檢107年度偵字第2249號等  臺中地檢107年度偵字第3322、12325號等 最後事實審 法   院 臺中高分院 臺中高分院 臺中高分院  案   號 109年度上更一字第2號 109年度上更一字第2號 108年度上訴字第137號  判決日期 109.4.8 109.4.8 109.4.8 確定判決 法    院 最高法院 最高法院 最高法院  案    號 109年度台上字第3792號 109年度台上字第3792號 110年度台上字第2292號  確定日期 109.8.12 109.8.12 110.3.18  宣告刑得否易科罰金或易服社會勞動  不得易科罰金 不得易服社會勞動 不得易科罰金 不得易服社會勞動 不得易科罰金 不得易服社會勞動 備     註  苗栗地檢109年度執字第2797號（臺北地檢110執助478號） （編號4至8經本院上開判決定應執行刑為有期徒刑2年）  臺中地檢109年度執字第5290號（臺北地檢110執助669號）（編號9至12經本院上開判決定應執行刑為有期徒刑2年8月） 


編    號  10 11 12 罪    名  加重詐欺取財罪 加重詐欺取財罪 加重詐欺取財罪 宣 告 刑  有期徒刑1年3月(2次)  有期徒刑1年4月(2次) 有期徒刑1年2月(4次) 犯罪日期  107.1.18(2次) 107.1.18(2次) ①107.1.18（3次） ②106.12.25至106.12.26 偵查（自訴）機關年度案號  臺中地檢107年度偵字第3322、12325號等  臺中地檢107年度偵字第3322、12325號等 臺中地檢107年度偵字第3322、12325號等 最後事實審 法   院 臺中高分院 臺中高分院 臺中高分院  案   號 108年度上訴字第137號 108年度上訴字第137號 108年度上訴字第137號  判決日期 109.4.8 109.4.8 109.4.8 確定判決 法    院 最高法院 最高法院 最高法院  案    號 110年度台上字第2292號 110年度台上字第2292號 110年度台上字第2292號  確定日期 110.3.18 110.3.18 110.3.18  宣告刑得否易科罰金或易服社會勞動  不得易科罰金 不得易服社會勞動 不得易科罰金 不得易服社會勞動 不得易科罰金 不得易服社會勞動 備     註  臺中地檢110年度執字第5290號（臺北地檢110執助669號） （編號9至12經本院上開判決定應執行刑為有期徒刑2年8月）   


編    號  13 14 15 罪    名  加重詐欺取財罪 加重詐欺取財罪 加重詐欺取財罪 宣 告 刑  有期徒刑1年1月  有期徒刑1年4月 有期徒刑1年2月(2次) 犯罪日期  107.1.8 106.12.28 ①106.12.28 ②107.1.18 偵查（自訴）機關年度案號  苗栗地檢108年度偵字第2643號  臺中地檢108年度偵字第8941、8942號 臺中地檢108年度偵字第8941、8942號 最後事實審 法   院 苗栗地院 臺中高分院 臺中高分院  案   號 108年度訴字第596號 109年度金上訴字第1547號 109年度金上訴字第1547號  判決日期 109.6.22 109.9.1 109.9.1 確定判決 法    院 苗栗地院 臺中高分院 臺中高分院  案    號 108年度訴字第596號 109年度金上訴字第1547號 109年度金上訴字第1547號  確定日期 109.7.24 109.10.14 109.10.14  宣告刑得否易科罰金或易服社會勞動  不得易科罰金 不得易服社會勞動 不得易科罰金 不得易服社會勞動 不得易科罰金 不得易服社會勞動 備     註  苗栗地檢109年度執字第2518號（臺北地檢110執助493號）  臺中地檢109年度執字第15656號 （臺北地檢110執助492號） （編號14至17經本院上開判決定應執行刑為有期徒刑1年8月）  


編    號  16 17 罪    名  加重詐欺取財罪 加重詐欺取財罪 宣 告 刑  有期徒刑1年6月 有期徒刑1年3月 犯罪日期  107.1.17至107.1.18 107.1.18 偵查（自訴）機關年度案號  臺中地檢108年度偵字第8941、8942號 臺中地檢108年度偵字第8941、8942號 最後事實審 法   院 臺中高分院 臺中高分院  案   號 109年度金上訴字第1547號 109年度金上訴字第1547號  判決日期 109.9.1 109.9.1 確定判決 法    院 臺中高分院 臺中高分院  案    號 109年度金上訴字第1547號 109年度金上訴字第1547號  確定日期 109.10.14 109.10.14  宣告刑得否易科罰金或易服社會勞動  不得易科罰金 不得易服社會勞動 不得易科罰金 不得易服社會勞動 備     註  臺中地檢109年度執字第15656號（臺北地檢110執助492號） （編號14至17經本院上開判決定應執行刑為有期徒刑1年8月）  


編    號  18 19 罪    名  加重詐欺取財罪 加重詐欺取財罪 宣 告 刑  有期徒刑1年2月(44次) 有期徒刑1年3月(5次) 犯罪日期  106.12.25（聲請書誤載為106.12.26）至107.1.21 106.12.28至107.1.10 偵查（自訴）機關年度案號  臺中地檢107年度少連偵字第163號等 臺中地檢107年度少連偵字第163號等 最後事實審 法   院 臺中高分院 臺中高分院  案   號 109年度金上訴字第1329、1330、1332號、109年度上訴字第1331、1333號 109年度金上訴字第1329、1330、1332號、109年度上訴字第1331、1333號  判決日期 109.9.16 109.9.16 確定判決 法    院 臺中高分院 臺中高分院  案    號 109年度金上訴字第1329、1330、1332號、109年度上訴字第1331、1333號 109年度金上訴字第1329、1330、1332號、109年度上訴字第1331、1333號  確定日期 109.10.26 109.10.26  宣告刑得否易科罰金或易服社會勞動  不得易科罰金 不得易服社會勞動 不得易科罰金 不得易服社會勞動 備     註  臺中地檢109年度執字第16208號（臺北地檢110執助480號） （編號18至19經本院上開判決定應執行刑為有期徒刑3年1月）